【裁判字號】    92,再易,31
【裁判日期】    921031
【裁判案由】    再審之訴
【裁判全文】
臺灣臺中地方法院民事判決                          九十二年度再易字第三一號
    再審原告    乙○○      送.
    再審被告    良機實業股份有限公司
    法定代理人  甲○○
右當事人間請求給付損害賠償事件，再審原告對於民國九十二年五月二十三日本院九
十二年度簡上字第一０六號確定判決提起再審之訴，本院判決如左：
    主      文
再審之訴駁回。
再審訴訟費用由再審原告負擔。
    理      由
一、再審意旨略以：民事訴訟法第四百九十六條第一項第五款規定，當事人於訴訟未
    經代理者，符合再審之要件，本案再審被告為股份有限公司，在經濟部有立案登
    記並留有公司印章印戳，代表公司負責人印章印戳，然原審第一審訴訟程序中，
    再審被告所呈之公司印章印戳，與代表公司負責人印章印戳，顯與留存於經濟部
    之立案登記表不符，即符合未經合法代理之要件，而原審依第一審未經合法代理
    之判決而為判決，即符合民事訴訟法第四百九十六條第一項第一款適用法規顯有
    錯誤之再審理由，為此依法提起再審等語。
二、本件再審原告提起再審之訴之理由，係認原確定判決之第一審判決，再審被告所
    委任之訴訟代理人，其委任狀所蓋用之印章，與再審被告留存於經濟部之公司變
    更登記表上之公司印章及法定代理人印章有所不符，其委任不合法為由，而提起
    本件再審之訴。惟查：按當事人依民事訴訟法第四百九十六條第一項第五款之規
    定提起再審之訴，應僅限於代理權欠缺之一造當事人，始得為之，他造當事人不
    得據為再審原因。（最高法院六十八年台再字第一四五號判例參照）。是本件縱
    使再審原告所指再審被告於第一審之訴訟代理權有欠缺之事實為真，因再審原告
    並非代理權有欠缺之人，自不得以「當事人未經合法代理」為由，提起再審。是
    再審原告以此為再審理由提起再審，顯無理由。
三、又按再審之訴，顯無再審理由者，得不經言詞辯論，以判決駁回之，民事訴訟法
    第五百零二條第二項定有明文。綜上所述，再審原告所主張之再審事由，經本院
    調查斟酌結果，衡諸上開法條規定及最高法院判例意旨，尚難認原確定判決有再
    審原告所指稱判決違背法令之情事，是再審原告提起本件再審之訴，顯無理由，
    爰依前開法條規定，不經言詞辯論，逕以判決駁回之。
四、結論：本件再審之訴顯無理由，依民事訴訟法第五百零二條第二項、第七十八條
    ，判決如主文。
中      華      民      國        九  十  二    年    十    月  三十一  日
                                  台灣台中地方法院民事第三庭
~B審判長法官  陳添喜
~B      法官  張國華
~B      法官  王金洲
右為正本，係照原本作成。
本判決不得上訴。
中      華      民      國        九  十  二    年    十    月  三十一  日
~B法院書記官


司法院資訊處製作；財團法人民間司法改革基金會備份。
